【裁判字號】    90,訴,754
【裁判日期】    900924
【裁判案由】    毒品危害防制條例
【裁判全文】
臺灣臺南地方法院刑事判決                            九十年度訴字第七五四號
    公  訴  人  臺灣台南地方法院檢察署檢察官
    被      告  甲○○
右列被告因違反毒品危害防制條例案件，經檢察官提起公訴（八十九年度偵字第一四
二○○號），本院判決如左：
    主  文
甲○○無罪。
    理  由
一、公訴意旨略以：如起訴書所載（如附件）。
二、按犯罪事實應依證據認定之，無證據不得推定其犯罪事實；又不能證明被告犯罪
    者，即應諭知無罪之判決，刑事訴訟法第一百五十四條、第三百零一條第一項分
    別定有明文。
三、本件公訴人認被告涉有轉讓毒品罪嫌，無非以被告自白及有第一級毒品海洛因一
    小包（毛重約零點二公克）、第二級毒品安非他命一小包（毛重約零點一公克）
    扣案等資為依據。
四、訊據被告甲○○於審理中堅決否認有轉讓上開毒品之犯行，辯稱：伊於警訊及首
    次偵訊所言並不實在，上開毒品係伊供欲自己施用者等語。
五、經查：
（一）、本件被告雖於警訊及偵查初訊中供稱：上開毒品係綽號「魯賓」之真實姓名
        不詳之男子於民國八十九年十二月十二日晚上，在屏東縣新園鄉某處，交與
        伊準備於翌日下午一時許，帶往台南縣仁德鄉○○路與民安路口之統一超商
        前，將該毒品交與一綽號「阿川」之不詳姓名男子云云。惟被告於偵查複訊
        及本院審理時即翻異前供，改稱上開毒品係供己施用等語，而被告所稱綽號
        「魯賓」、「阿川」之人，均無從證實果有此等人之存在，自難認被告於警
        訊片面自白為可採信。
（二）、又被告為警查獲後，經採尿送驗結果，確有嗎啡及安非他命陽性反應，有台
        南縣衛生局出具之尿液檢驗成績書一份附卷可稽。而被告亦因施用第一、二
        級毒品案件，經本院於九十年三月二十一日以九十年度訴字第一七四號判決
        應執行有期徒刑九月在案，有本院刑事判決書一份附卷可參。足證，被告於
        偵、審供稱其有施用第一、二級毒品之事實，堪信為實。按被告既有施用毒
        品之事實，則其辯稱持有上開毒品係供自己施用，即與常情無違。綜上，被
        告於警訊自白既有如上瑕疵，而於偵、審所辯非顯違常情，應任其於偵、審
        一致之供述較為可採。
六、據上所陳，參互印證，本件依調查所得證據尚不足以證明被告確有轉讓上開毒品
    之犯行，此外復查無其他積極證據足資證明被告有上開犯行，揆諸前開說明，犯
    罪尚屬不能證明，爰為無罪之諭知。據上論斷，應依刑事訴訟法第三百零一條第
    一項，判決如主文。
據上論斷，應依刑事訴訟法第三百零一條第一項，判決如主文。
中      華      民      國      九十      年      九      月  二十四    日
                              臺灣臺南地方法院刑事第二庭
                                      法  官  賴  純  慧
右正本證明與原本無異
如不服本判決應於送達後十日內向本院提出上訴狀
                                      書記官  莊  淑  雅
中      華      民      國      九十      年      九      月  二十六    日


司法院資訊處製作；財團法人民間司法改革基金會備份。
